【裁判字號】    88,易,1145
【裁判日期】    890229
【裁判案由】    詐欺
【裁判全文】
臺灣苗栗地方法院刑事判決                        八十八年度易字第一一四五號
    公  訴  人  臺灣苗栗地方法院檢察署檢察官
    被      告  甲○○
右列被告因詐欺案件，經檢察官提起公訴（八十八年度偵字第五四一二號），本院判
決如左：
    主  文
甲○○意圖為自己不法之所有，以詐術使人將本人之物交付，處有期徒刑陸月。
    事    實
一、甲○○於民國（下同）八十七年間因竊盜案件，經台灣台南地方法院判處有期徒
    刑五月，緩刑三年確定，現仍在緩刑期間中，竟仍不知悔改，復意圖為自己不法
    之所有，趁為乙○○維修車牌號碼ＶＮ─七七五五號自用小客車之機會，於八十
    六年九月間，佯稱欲以該車分期付款之餘未付尾款新台幣（下同）三十四萬五千
    六百八十元價購該車，並表示希望乙○○先繳清該車之金融機構貸款，再由其於
    維修後另向他銀行辦理貸款以繳納約定價款，乙○○不疑有他遂依約於八十六年
    九月九日，向車輛貸款銀行還清尾款後，甲○○隨即於台南市○區○○里○○街
    四二號乙○○住處簽發面額同額、發票日為八十六年十月十一日、到期日為八十
    六年十月十一日之本票乙紙予乙○○以資搪塞，使乙○○陷於錯誤而任甲○○使
    用該車。詎甲○○不但拒絕協辦過戶以另辦理貸款以繳納約定價金，於上開本票
    到期後更未給付票款，人車復均不知去向，乙○○至此始知受騙。
二、案經甲○○訴由台灣台南地方法院檢察署檢察官呈請台灣高等法院檢察署檢察長
    令轉台灣苗栗地方法院檢察署檢察官偵查起訴。
    理  由
一、訊據被告甲○○矢口否認右開詐欺犯行，辯稱：係告訴人乙○○未繳清上開車之
    保養費三十餘萬元，伊始不付清約定價款云云。惟查：右揭犯罪事實，業據告訴
    人乙○○指訴甚詳，並有存證信函、台南區中小企業銀行放款查詢單據、南誠實
    業股份有限公司出具之清償證明書、被告甲○○所簽發之本票影本各乙份附卷可
    稽。又被告向告訴人表示欲承購該車，被告非但未依約辦理貸款以繳清價金且未
    清償票據債務，而人車復均不知去向，經告訴人以存證信函催告後，亦無任何回
    應，足徵被告初始並無購車之意思，其表示願承購前揭車輛車並簽發本票之行為
    ，均在取信於告訴人，始告訴人陷於錯誤而詐得前開車輛，其意圖為自己不法之
    所有，詐得他人財物之詐欺取財犯意實明矣！況揆諸經驗法則，告訴人若係與被
    告約定修車款三十餘萬元，又豈會為約定該車買賣價款三十四萬五千六百八十元
    而儘速繳清自身銀行貸款再交車予被告之必要？是告訴人指述應屬可信，被告上
    開所辯顯屬飾卸之詞，不足採信，事證明確，犯行堪予認定。
二、核被告甲○○所為係犯刑法第三百三十九條第一項之詐欺罪。爰審酌被告尚於緩
    刑期間，其詐欺之動機、方法、所得之財物數額，及犯後否認犯行，尚未與告訴
    人和解等一切情狀，量處如主文所示之刑，以資懲儆。
據上論斷，應依刑事訴訟法第二百九十九條第一項前段，刑法第三百三十九條第一項
，罰金罰鍰提高標準條例第一條前段，判決如主文。
本案經檢察官陳義忠到庭執行職務。
中      華      民      國    八十九    年      二      月    二十九    日
                                        臺灣苗栗地方法院刑事庭
                                            法  官  姚  銘  鴻
右正本證明與原本無異。
如不服本判決，應於判決送達後十日內向本院提出上訴狀（應附繕本），上訴於臺灣
高等法院臺中分院。                          書記官  崔  玉  屏
中      華      民      國    八十九    年      二      月    二十九    日
附錄本案論罪科刑法條全文：
刑法第三百三十九條第一項
意圖為自己或第三人不法之所有，以詐術使人將本人或第三人之物交付者，處五年以
下有期徒刑、拘役或科或併科一千元以下罰金。


司法院資訊處製作；財團法人民間司法改革基金會備份。
